

Diego Monsalve Tellez

Hoja de vida

Perfil profesional

Profesional en el área de ingeniería de sistemas con 3 años de experiencia, conocimientos aplicados en desarrollo de software y competencias en programación web y procesamiento de imágenes digitales. He tenido la oportunidad de trabajar con proyectos y clientes de escala internacional, siempre estoy dispuesto a aprender nuevas tecnologias y afrontar retos.

Información personal

Nacionalidad Colombiano

Fecha de May 14, 1993

nacimiento

Lugar de Cali, Valle del Cauca, Colombia

nacimiento

Género Masculino

Correo diegoamt.monsalve@gmail.com

electrónico

Sitio web https://diegoamt.github.io

Formación académica

2011–2016 **Ingeniería de sistemas**, *Universidad del Valle*, Cali - Colombia, *GPA: 4.49/5.00*. Proyecto de grado: "Monsalve, D., Trujillo, M., & Chaves, D. Automatic classification of nutritional deficiencies in coffee plants"

Experiencia laboral

ALERT LOGIC

• Cargo: Web engineer

• Fecha: Marzo 2019 – Actualidad

ALERT LOGIC

• Cargo: Associate software engineer

• **Funciones:** Implementación de soluciones de front-end para herramientas de seguridad de la información en la nube, junto con un equipo de UX/UI de Estados Unidos.

• Fecha: Septiembre 2017 - Febrero 2019

DELTEC S.A

o Cargo: Desarrollador

• **Funciones:** Levantamiento de requerimientos, implementación de sistema de información web para integrar las diferentes áreas y proyectos de la empresa a nivel nacional.

• Fecha: Febrero 2017 – Agosto 2017

UNIVERSIDAD DEL VALLE - CEDESOFT

• Cargo: Analista desarrollador

• **Funciones:** Levantamiento de requerimientos, análisis y diseño de datos, implementación y validación de requerimientos. Implementación de un sistema de información web para Coldeportes.

• Fecha: Enero 2016 – Diciembre 2016

Reconocimientos

Ago. – Dic. Beneficiario de la beca "Plataforma de Movilidad Estudiantil y Académica Alianza

2015 del Pacífico"

Feb. 2013 - Primer mejor promedio 5 veces consecutivas en la Universidad del Valle (5 estimulos

Jun. 2015 academicos).

Publicaciones

Sep. 2015 - Monsalve, D., Trujillo, M., & Chaves, D. Automatic Classification of Nutritional

Medellín Deficiencies in Coffee Plants. (Paper aceptado en 6th LACNEM 2015). Disponible

en: http://ieeexplore.ieee.org/document/7818277/

Sep. 2016 - Monsalve, D., Trujillo, M., & Chaves, D. Automatic Classification of Nutritional

Popayán Deficiencies in Coffee Plants using Bag of Features. (Paper aceptado en 11 Congreso

Colombiano de Computación (11CCC))

Lenguajes

Español Nativo

Inglés Fluido

Francés Básico

Competencias

Front-end HTML5, JavaScript, TypeScript, Angular, JQuery, Bootstrap, CSS3, Sass, Less,

Materialize, Vue JS, Sketch

Back-end Python, Django, Tornado, NodeJS, Java, C++, Ruby, OpenCV

Bases de PostgreSQL, MySQL, Redis, DynamoDB

datos

Habilidades de liderazgo

2015 Monitor, Universidad del Valle, Cali-Colombia.

o Curso: Algoritmia y programación

2014 Monitor, Universidad del Valle, Cali-Colombia.

o Curso: Algoritmia y programación

o Curso: Fundamentos de análisis y diseño de algoritmos

Referencias

Referencia • Jennifer Mora

personal • Fisioterapeuta

o Tel: 317-286-4140

Referencia O Cecilia Tellez

familiar o Abogada

o Tel: 317-329-6546

Referencia • Ph.D Mauricio Gaona

laboral o Ingeniero industrial

o Tel: 316-743-4464